【裁判字號】    98,上訴,1858
【裁判日期】    981228
【裁判案由】    違反毒品危害防制條例
【裁判全文】
臺灣高等法院高雄分院刑事判決        98年度上訴字第1858號
上  訴  人
即  被  告  甲○○
上列上訴人因違反毒品危害防制條例案件，不服臺灣高雄地方法
院98年度審訴字第3844號中華民國98年11月19日第一審判決（起
訴案號：臺灣高雄地方法院檢察署98年度毒偵字第3840號），提
起上訴，本院判決如下：
     主  文
上訴駁回。
     理  由
一、按不服地方法院之第一審判決而上訴者，應向管轄第二審之
    高等法院為之。上訴書狀應敘述具體理由。上訴書狀未敘述
    上訴理由者，應於上訴期間屆滿後20日內補提理由書於原審
    法院，逾期未補提者，原審法院應定期間先命補正。第二審
    法院認為上訴書狀未敘述理由或上訴有第362 條前段之情形
    者，應以判決駁回之。但其情形可以補正而未經原審法院命
    其補正者，審判長應定期間先命補正。刑事訴訟法第361 條
    、第367 條，分別定有明文。所謂不服第一審判決之具體理
    由，必係依據卷內既有訴訟資料或提出新事證，指摘或表明
    第一審判決有何採證認事、用法或量刑等足以影響判決本旨
    之不當或違法，而構成應予撤銷之具體事由，始克當之（例
    如：依憑證據法則具體指出所採證據何以不具證據能力，或
    依憑卷證資料，明確指出所為證據證明力之判斷如何違背經
    驗、論理法則）；倘僅泛言原判決認定事實錯誤、違背法令
    、量刑失之過重或輕縱，而未依上揭意旨指出具體事由，或
    形式上雖已指出具體事由，然該事由縱使屬實，亦不足以認
    為原判決有何不當或違法者（例如：對不具有調查必要性之
    證據，法院未依聲請調查亦未說明理由，或援用證據不當，
    但除去該證據仍應為同一事實之認定），皆難謂係具體理由
    ，俾與第二審上訴制度旨在請求第二審法院撤銷、變更第一
    審不當或違法之判決，以實現個案救濟之立法目的相契合，
    並節制濫行上訴（最高法院97年度臺上字第892 號判決參照
    ）。是以上訴人之上訴書狀或補提之上訴理由書，雖有敘述
    上訴理由，惟並未具體敘述第一審判決有上述違法、不當情
    形，即與未敘述具體理由無異，其所為上訴，即不符合上訴
    之法定要件。
二、本件原判決以上訴人即被告甲○○（下稱被告）所犯施用第
    一級，累犯，處有期徒刑8 月；施用第二級毒品，累犯，處
    有期徒刑5 月。應執行有期徒刑1 年，已詳敘所憑之證據與
    認定之理由。所為論敘，經核並無違背經驗法則或論理法則
    ，量刑亦屬允當。被告上訴意旨略以：伊接受替代療法，有
    遠離毒害誠意，且已成功戒除；伊現為單親，獨自撫養65歲
    母親及12歲、10歲子女，請能延緩執行數日，以安頓子女居
    住之地云云。惟查：被告於98年5 月2 日凌晨1 時35分許為
    警採尿回溯24小時內之某時，在高雄縣大寮鄉○○○路406
    巷8 號住處內，以將海洛因摻入香煙點燃吸食之方式，施用
    第一級毒品海洛因1 次；另於同日凌晨1 時35分許為警採尿
    回溯24小時內之某時，在上址，以將甲基安非他命置入玻璃
    球內燒烤吸食產生煙霧之方式，施用第二級毒品甲基安非他
    命1 次等情，業據原審依被告之自白、尿液代碼與姓名對照
    表（Ｌ專-98244）、高雄市立凱旋醫院98年5 月13日濫用藥
    物尿液檢驗報告，臺灣高等法院被告前案紀錄表等證據資料
    ，認被告上揭施用毒品犯行之事證明確，而依簡式審判程序
    予以論處；並已審酌被告前經觀察、勒戒及刑罰之執行，復
    再犯本件施用毒品罪，顯見其自制力不足，無法擺脫毒品，
    未能體悟施用毒品對自己造成之傷害及社會之負擔，惟念所
    犯施用毒品罪乃屬戕害自身身心健康行為，尚未對他人造成
    實害，其行為本身對社會所造成之危害並非直接，反社會性
    之程度應屬較低，且其犯後已坦認犯行等一切情狀，分別量
    處有期徒刑8 月、5 月，並定應執行刑為有期徒刑1 年，顯
    無何違法可言。又被告接受戒除毒癮之替代療法並非法定之
    減刑事由；而是否延緩執行，亦屬執行檢察官之權限，非法
    院所得裁量範圍，被告上訴意旨顯非依據卷內既有訴訟資料
    或提出新事證表明原審判決有何不當或違法之具體事由。是
    原審判決並無不當或違法，應認被告提起上訴未依據卷內證
    據資料敘述具體理由之違背法律上程式。
三、綜上所述，被告之上訴理由，不能認係依據卷內訴訟資料指
    摘或表明原審判決有何採證、認事、用法或量刑等足以影響
    判決本旨之不當或違法，而構成應予撤銷之具體事由，其僅
    徒憑己意請求撤銷原判決，難謂適法之上訴理由。揆諸上揭
    規定，本件上訴人之上訴屬違背法律上之程式，應依法予以
    駁回，爰不經言詞辯論而為判決。
據上論斷，應依刑事訴訟法第367 條前段、第372 條，判決如主
文。
中    華    民    國    98    年    12    月    28    日
                  刑事第四庭    審判長法  官  蕭權閔
                                      法  官  李嘉興
                                      法  官  林水城
以上正本證明與原本無異。
施用第二級毒品部分不得上訴。
施用第一級毒品部分如不服本判決應於收受本判決後10日內向本
院提出上訴書狀，其未敘述上訴理由者，並得於提起上訴後10日
內向本院補提理由書狀（均須按他造當事人之人數附繕本）「切
勿逕送上級法院」。
中    華    民    國    98    年    12    月    28    日
                                      書記官  林佳蓉
毒品危害防制條例第10條
施用第一級毒品者，處 6 月以上 5 年以下有期徒刑。
施用第二級毒品者，處 3 年以下有期徒刑。

司法院資訊處製作；財團法人民間司法改革基金會備份。
